臺灣高等法院刑事判決               100年度上訴字第2987號
上  訴  人
即  被  告  李光雄
上列上訴人因毒品危害防制條例案件，不服臺灣士林地方法院
100年度審訴字第430號，中華民國100年8月19日第一審判決（起
訴案號：臺灣士林地方法院檢察署100年度毒偵字第893號），提
起上訴，本院判決如下：
    主  文
上訴駁回。
    事  實
一、按刑事訴訟法第350條、第361條規定，不服地方法院之第一
    審判決而上訴者，須提出上訴書狀，並應敘述具體理由，為
    上訴必備之程式。倘已提出上訴理由，但所提非屬具體理由
    者，則由第二審法院以上訴不合法律上之程式，判決駁回。
    而所謂具體理由，必係依據卷內既有訴訟資料或提出新事實
    或新證據，指摘或表明第一審判決有何採證認事、用法或量
    刑等足以影響判決本旨之不當或違法，而構成應予撤銷之具
    體事由，始克當之（例如：依憑證據法則具體指出所採證據
    何以不具證據能力，或依憑卷證資料，明確指出所為證據證
    明力之判斷如何違背經驗、論理法則）；倘僅泛言原判決認
    定事實錯誤、違背法令、量刑失之過重或輕縱，而未依上揭
    意旨指出具體事由，皆難謂係具體理由，俾與第二審上訴制
    度旨在請求第二審法院撤銷、變更第一審不當或違法之判決
    ，以實現個案救濟之立法目的相契合，並節制濫行上訴。又
    上訴意旨對於原判決實體上之違法，或程序上之違法，均必
    須為具體的指摘，俾得就其指摘事項加以審查。故而上訴人
    之上訴書狀或補提之上訴理由書，雖有敘述上訴理由，惟並
    未具體敘述第一審判決有上述違法、不當情形，即與未敘述
    具體理由無異，其所為上訴，即不符合上訴之法定要件。
二、本件被告李光雄提起上訴，其上訴理由略以：被告長期胃病
    ，於100年4月8日胃穿孔到馬偕淡水醫院開刀，於同年5月6
    日出院，現已無法與正常人為相同起居作息。因肚子上帶著
    便袋，造成行動上之困擾與不便，根本無法適應長期監獄內
    生活作息，請體諒被告的困苦，從輕量刑云云。惟原判決綜
    合全案證據資料，本於事實審法院之推理作用，認定被告有
    如其事實欄所載施用第一級毒品海洛因之犯行，論以犯施用
    第一級毒品，累犯，處有期徒刑壹年。已詳敘其所憑證據及
    認定之理由；且上訴人於警詢、偵查、原審審理中均承認有
    施用第一級毒品海洛因之犯行（分見毒偵卷第21頁、第36至
    37頁，原審卷第29頁反面、第31頁反面、第32頁），又被告
    於100年3 月29日凌晨1時10分經警採集尿液送臺灣尖端先進
    生技醫藥股份有限公司檢驗結果，發現確有鴉片類嗎啡陽性
    反應(施用海洛因之代謝反應)，此有應受尿液採驗人尿液檢
    體採集紀錄表（尿液檢體編號： WＺ00000000000）、臺灣尖
    端先進生技醫藥股份有限公司100年4月14日出具之濫用藥物
    檢驗報告在卷可佐，經核其證據之取捨及證明力之判斷均與
    經驗法則、論理法則無違，並有卷存證據資料可資覆按。且
    於量刑時，已審酌被告「曾因施用毒品犯行而送觀察、勒戒
    、強制戒治及法院多次判處罪刑確定，仍不知悛悔，復再施
    用毒品，顯見其無戒絕之決心，惟念其施用毒品乃戕害自己
    身心健康，尚未危及他人，並考量其犯後於偵審中均坦承犯
    行之犯後態度，兼衡其犯罪之動機、目的、智識程度」等一
    切情狀而予量刑，足見在量刑上對被告有利、不利事由均已
    審酌，並無任何輕重失衡或違法不當之處，被告上訴，並未
    指出原判決有何量刑失當之具體事由，自非適法之上訴理由
    。至所陳「無法長期監獄內生活作息」一節，洵屬將來刑罰
    執行事宜，並非事實審法院可得裁量事項。從而，被告上訴
    請求從輕量刑云云，未能具體指摘原判決於認定事實，適用
    法律及量刑等項有何違法或不當，揆諸上揭意旨，本件上訴
    顯不合法定程式，應予駁回，並不經言詞辯論為之。
三、據上論斷，應依刑事訴訟法第367條前段、第372條，判決如
    主文。
中    華    民    國   100    年    10    月    13    日
                  刑事第六庭  審判長法  官  邱同印
                                    法  官  郭豫珍
                                    法  官  黃惠敏
以上正本證明與原本無異。
如不服本判決，應於收受送達後10日內向本院提出上訴書狀，其
未敘述上訴之理由者並得於提起上訴後10日內向本院補提理由書
（均須按他造當事人之人數附繕本）「切勿逕送上級法院」。
                                    書記官  陳豪達
中    華    民    國   100    年    10    月    17    日